【裁判字號】    99,台抗,440
【裁判日期】    990520
【裁判案由】    違反毒品危害防制條例聲請具保停止羈押
【裁判全文】
最高法院刑事裁定              九十九年度台抗字第四四０號
抗  告  人  宋秀英
上列抗告人因違反毒品危害防制條例案件，不服台灣高等法院中
華民國九十九年四月十二日駁回具保停止羈押之裁定（九十九年
度聲字第九九一號），提起抗告，本院裁定如下：
    主    文
抗告駁回。
    理    由
本件原裁定係以抗告人宋秀英因犯毒品危害防制條例第四條第一
項販賣第一級毒品罪，共十七罪，經第一審法院於民國九十八年
十二月四日以九十八年度訴字第三四六０號判決分別判處有期徒
刑十五年四月，並定應執行刑有期徒刑二十八年在案。所犯販賣
第一級毒品罪，為法定最輕本刑五年以上有期徒刑以上之罪，屬
刑事訴訟法第一百零一條第一項第三款規定之重罪，且其犯罪情
節非輕，既經第一審判決販賣第一級毒品，計十七罪，定其應執
行刑達有期徒刑二十八年，客觀上增加抗告人逃亡之動機，可預
期其逃匿以規避爾後審判程序進行及刑罰執行之可能性甚高，而
有逃亡之虞，若命以具保、責付或限制住居等侵害較小之手段，
均不足以確保審判或執行程序之順利進行，倘非予羈押，國家追
訴及刑罰權即有難以實現之危險。乃經原審於九十八年十二月二
十八日依上開規定，執行羈押，並以抗告人該羈押原因依然存在
，裁定自九十九年三月二十八日起延長羈押二月。經參酌抗告人
之人權保障及公共利益之均衡維護，且本案仍在原審審理中，因
認抗告人於現階段訴訟程序，尚無何羈押以外之方法代替，即仍
有羈押之必要。抗告人聲請意旨以其無勾串共犯或證人之情形，
非屬本件羈押之原因；而所稱渠因氣喘病症引發不適，非保外治
療，顯難痊癒乙節，原審已就抗告人於九十九年一月十四日準備
程序時，反應其身體狀況不適，發函請執行羈押之台灣台北看守
所施以適當之治療，而於抗告人羈押期間，並未接獲該所關於抗
告人罹患疾病，非保外就醫，顯難痊癒之相關報告，是所提具保
事由，尚不符法定具保停止羈押要件。因而駁回抗告人具保停止
羈押之聲請。經核於法尚無不合。抗告意旨仍執前詞，以抗告人
罹患心悸、心律不整、血壓過低等疾病，經看守所醫師診斷結果
，亦認有心肌梗塞，則渠應有刑事訴訟法第一百十四條第三款所
定非保外就醫，顯難痊癒情形，且抗告人為一老婦，無任何資源
、財力以逃避刑事追訴及執行，猶無任何證據，足認其有逃亡動
機。原裁定對此不予採酌，逕函看守所對其施以治療，即駁回其
具保停止羈押之聲請，顯有違誤云云，係就原裁定已說明事項，
徒憑自己說詞，再事爭執，其抗告為無理由，應予駁回。
據上論結，應依刑事訴訟法第四百十二條規定，裁定如主文。
中    華    民    國  九十九  年    五    月   二十   日
                      最高法院刑事第十二庭
                          審判長法官  黃  一  鑫  
                                法官  張  春  福  
                                法官  林  勤  純  
                                法官  李  錦  樑  
                                法官  陳  國  文  
本件正本證明與原本無異
                                      書  記  官  
中    華    民    國  九十九  年    五    月  二十七  日
                                                      v

司法院資訊處製作；財團法人民間司法改革基金會備份。
